臺灣高等法院臺中分院刑事判決　　　　96年度上易字第1126號
上　訴　人
即　被　告　乙○○
上列上訴人因電子遊戲場業管理條例等案件，不服臺灣臺中地方
法院96年度易字第743號中華民國96年5月9日第一審判決（起訴
案號：臺灣臺中地方法院檢察署95年度偵字第18614號、移送併
辦：96年度偵字第5673號），提起上訴，本院判決如下：
    主  文
原判決撤銷。
乙○○意圖營利，聚眾賭博，處有期徒刑肆月，如易科罰金，以
新臺幣壹仟元折算壹日；減為有期徒刑貳月，如易科罰金，以新
臺幣壹仟元折算壹日。
扣案之賭博性電子遊戲機「小瑪莉」、「虎豹王三代」各壹臺（
各含ＩＣ板壹塊），及在賭檯之賭資新臺幣壹萬肆仟柒佰元，均
沒收。
    事實及理由
一、本案經本院審理結果，認第一審判決認定犯罪事實、論處罪
    名部分均無不當，並引用第一審判決書有關犯罪事實、證據
    及認定犯罪事實、論處罪名等理由之記載（如附件）。
二、上訴人即被告乙○○（下稱被告）上訴意旨雖以：扣案之電
    子機台係供自己把玩，並未對外營業，且因積欠銀行債務，
    薪水易遭扣押，謀職不易，遂在檳榔攤內擺放電子機台，當
    作撲滿，供己存款之用，並告知店內小姐不得提供兌錢幣之
    服務云云，然本件扣案之電子遊戲機如投10元進去，贏了會
    有倍數不同之分數及硬幣錢掉出來，業經被告在警偵訊及原
    審時均供述明確 (見警卷p6、偵字第18614號卷卷p27)，核
    與許永春在偵查中之供述內容（見偵字5673號卷P9)，及證
    人孫維強在偵查中具結證稱：現場查扣之電子機台打中彩金
    可退幣（見偵字第18614號卷P6)等情節相符，且許永春、孫
    維強均經檢察官以賭博財物金額不大，情節輕微，而職權不
    起訴確定在案，亦有不起訴處分書在卷可稽（見偵字第5673
    號卷P35、偵字第18614號卷P42)，並有賭博性電子遊戲機「
    小瑪莉」、「虎豹王三代」各1台，及在賭檯之賭資新臺幣
    14,700元扣案可稽。本件扣案之機台既擺放在不特定均得任
    意進出之檳榔攤內，被告並雇用店員周云看管檳榔攤，已為
    被告所是認，並經證人周云在偵查中結證在卷，被告既非自
    己看管檳榔攤，又如何將欲儲蓄之款項放置在扣案之機台內
    ，且不被旁人所挪用？又依證人許永春及孫維強所述，把玩
    該電子機台如贏了，會有錢幣自動掉出等情，賭客上門把玩
    該機台，既可直接以10元硬幣投入之方式把玩，如獲勝，亦
    可直接獲得掉落之錢幣，本無庸被告或其店員出面兌換錢幣
    ，再者，證人孫維強進入店內把玩該電子機台時，既未遭被
    告僱用之店員周云所拒絕，即可自行把玩該機台，足見，被
    告在本院翻異前供，辯稱有告知店員不得兌換錢幣，及以扣
    案之機台供個人存款及把玩之用云云，乃卸責之詞，均無可
    採信為真正，。
三、原審對被告論罪科刑，本非無見，惟為紀念解除戒嚴20 週
    年，予罪犯更新向善之機，所制定之中華民國96年罪犯減刑
    條例業於96年7月16日生效實施，被告犯罪時間在中華民國
    96年4月24日以前，所犯為違反電子遊戲場業管理條例第22
    條、刑法第266條第1項前段及第268條之罪，合於減刑條件
    ，原審未及適用，容有未合，被告提起上訴，猶執前詞指摘
    原判決不當，固無理由，惟原審判決既未及適用中華民國96
    年罪犯減刑條例，仍應由本院予以撤銷改判。爰審酌被告犯
    罪目的、違法經營時間之久暫、犯罪情節輕重、前經員警查
    獲後仍繼續擺放賭博性電子遊戲機之犯後態度、對於社會善
    良風俗所生危害、智識程度等一切情狀，量處如主文第2項
    所示之刑，並減其刑期2分之1，及諭知易科罰金之折算標準
    ，以示懲儆。
四、扣案之賭博性電子遊戲機「小瑪莉」、「虎豹王三代」各1
    台（各含IC板1塊）、機臺內及放置在機臺上之賭資共14700
    元，係被告犯罪時當場賭博之器具及賭檯之財物，均應依刑
    法第266條第2項之規定，宣告沒收。而被告所犯刑法第266
    條第1項前段普通賭博罪雖屬想像競合犯之輕罪，惟同條第
    2項已有義務沒收之特別規定，自應優先於刑法第38條第1項
    第2款之沒收條文而予以適用（最高法院79年度第三次刑事
    庭會議決議參照），附此敘明。
據上論結，應依刑事訴訟法第373條、第369條第1項前段、第364
條、第299條第1項前段、電子遊戲場業管理條例第22條，刑法第
11 條前段、第266條第1項前段、第2項、第268條、第55條、第
41條第1項前段，中華民國96年罪犯減刑條例第2條第1項第3款、
第7條、第9條，刑法施行法第1條之1第1項、第1項前段，判決如
主文。
本案經檢察官甲○○到庭執行職務。
中　　華　　民　　國　　96　　年　　9　　月　　11 　日
            刑事第六庭    審判長法　官  李  文  雄
                                法  官  邱  顯  祥
                                法  官  林  靜  芬
上列正本證明與原本無異。
不得上訴。
                                書記官  陳  秀  真
中　　華　　民　　國　　96　　年　　9　　月　　11 　日
